【裁判字號】    97,交聲,1231
【裁判日期】    970430
【裁判案由】    違反道路交通管理處罰條例聲明異議
【裁判全文】
臺灣臺北地方法院交通事件裁定        97年度交聲字第1231號
原處分機關  臺北市交通事件裁決所
異  議  人  甲○○
即受處分人
上列異議人即受處分人因違反道路交通管理處罰條例案件，對於
臺北市交通事件裁決所民國97年4 月11日所為北市裁二字第裁22
-1AD119955號處分，聲明異議，本院裁定如下：
    主    文
異議駁回。
    理    由
一、按在設有殘障者專用停車標誌處所，非殘障用車不得停放，
    道路交通安全規則第112 條第1 項第5 款定有明文；又汽車
    駕駛人停車時，於身心障礙專用停車位違規停車，處新臺幣
    （下同）6 百元以上1 千2 百元以下罰鍰，道路交通管理處
    罰條例第56條第1 項第10款定有明文。而道路交通安全規則
    第2 條第1 項第1 款及道路交通管理處罰條例第3 條第8 款
    均明文規定該等有關道路交通管理法規所指之「汽車」均包
    含「機器腳踏車」。
二、查本件異議人即受處分人甲○○所有車牌號碼QTB-055 號輕
    型機車，於民國97年3 月26日下午4 時27分許，停放在臺北
    市○○○路98號前人行道上身心障礙專用停車位，違反前揭
    道路交通管理處罰條例第56條第1 項第10款規定，經臺北市
    停車管理處人員拍照採證並逕行舉發，受處分人於舉發通知
    單上所載應到案日期前向原處分機關提出申訴，經原處分機
    關請舉發單位調查結果，仍認受處分人有前開違規行為，臺
    北市交通裁決所乃依同上規定，裁處受處分人罰鍰1 千2 百
    元等情，有臺北市停車管理處告發單資料查詢、採證照片、
    臺北市停車管理處書函、臺北市交通事件裁決所違反道路交
    通管理事件裁決書及送達證書在卷可按。
三、受處分人異議意旨略以：伊係將機車停放在劃設白線的停車
    格內，後遭人移至身心障礙專用停車位云云。
四、本院經查：由臺北市停車管理處人員拍照採證得知，受處分
    人所有車牌號碼QTB-055 號輕型機車，非殘障用車，確於上
    開時間，停放在臺北市○○○路98號前人行道上身心障礙專
    用停車格內，此有採證照片附卷足憑，應堪認定。受處分人
    固不否認於上開時、地停放機車，但辯稱：機車遭他人移至
    身心障礙專用停車位云云。惟查，觀諸採證照片，受處分人
    所有機車停放在身心障礙專用之停車格中央，與劃設白線之
    一般停車格並非緊鄰，其間尚停放有另1 部機車，2 車均在
    身心殘障專用停車位格線內，此與停放機車時偶將鄰車左右
    挪動調整之常情，顯有不合。受處分人所辯，難於採信。此
    外，受處分人復未提出任何證據足資證明其當初係將機車停
    放在一般停車位而非專用停車位，本院認為應以採證照片為
    準，認定受處分人確有違規停車之事實。
五、綜上，本件受處分人有上述違規停車之行為，應堪認定，原
    處分機關因而依據首開道路交通管理處罰條例之規定，裁處
    受處分人1 千2 百元罰鍰，經核亦無違誤。本件異議為無理
    由，應予駁回。
六、據上論斷，應依道路交通案件處理辦法第19條，裁定如主文
    。
中    華    民    國    97    年    4     月    30    日
                  交通法庭法  官  林晏如
上正本與原本無異。
如不服本裁定，應於裁定送達後5日內，向本院提出抗告狀。
                          書記官  楊盈茹
中    華    民    國    97    年    5     月    2     日


司法院資訊處製作；財團法人民間司法改革基金會備份。
